臺灣臺南地方法院臺南簡易庭民事判決
110年度南簡字第1208號
原      告  大友國際光電股份有限公司

法定代理人  陳碧華  
訴訟代理人  林秀香律師
被      告  華祥彩色金屬有限公司


法定代理人  王美惠  

訴訟代理人  郭俊銘律師
            王心甫律師
上列當事人間給付貨款事件，經本院於民國111年6月6日言詞辯
論終結，判決如下：
    主      文
原告之訴駁回。
訴訟費用由原告負擔。
    事實及理由
一、原告起訴主張：
(一)被告於民國110年1月間向原告訂購燈具一批（下稱系爭燈具
    ），金額共計新臺幣（下同）340,830元，出貨日期、訂購
    金額及應付貨款日期如附表所示（下稱系爭買賣契約），原
    告並已交付系爭燈具予被告，經被吿收受在案。而系爭買賣
    契約交易過程由訴外人即原告公司員工郭明泰與訴外人即被
    告公司之實際負責人洪承賦聯繫，並由洪承賦以被告公司名
    義進行報價邀約、訂貨、收貨等，因兩造為第一次交易，洪
    承賦遂開立面額250,000元、發票日110年1月22日、票據號
    碼WG0000000號之本票（下稱系爭本票）作為系爭買賣契約
    之擔保。詎被告給付12萬元貨款後，即未再依約付款，尚欠
    餘款220,830元未給付。爰依民法第345條、第367條及系爭
    買賣契約法律關係提起本訴等語。
(二)並聲明：被告應給付原告220,830元，及自民事聲請支付命
    令狀繕本送達翌日起至清償日止，按週年利率6％計算之利息
    。
二、被告則以：洪承賦雖為被告公司法定代理人的兒子，但非被
    吿實質負責人，與被告公司間亦無任何僱傭、委任關係。而
    被告並非從事燈飾裝設業，並無購買系爭燈具之業務需求，
    系爭燈具交貨單所載之簽收人許正忠亦非被告公司員工，被
    告亦無收受系爭燈具，系爭本票發票人為洪承賦，也非被告
    公司，是系爭買賣契約應成立於原告與洪承賦間，兩造間無
    任何買賣關係，原告依系爭買賣契約法律關係請求被告給付
    系爭燈具貨款，並無理由等語。併為答辯聲明：原告之訴駁
    回。
三、得心證之理由：
(一)原告主張被告實際負責人洪承賦向原告訂購系爭燈具，兩造
    間成立系爭買賣契約，洪承賦並交付系爭本票為擔保，爰依
    系爭買賣契約請求被告給付貨款220,830元等語，被告就洪
    承賦前向原告訂購系爭燈具並交付系爭本票予原告等節並不
    爭執，然否認洪承賦為被告公司實際負責人或代理人，系爭
    買賣契約應成立於原告與洪承賦個人之間，與被告無關等語
    。是本件爭點應為:兩造間就系爭燈具有無成立系爭買賣契
    約？原告依照系爭買賣契約請求被吿給付貨款220,830元，
    有無理由？茲論述如下。
(二)依照原告所提證據，尚不足以證明系爭買賣契約成立於兩造
    間：
　1.按當事人主張有利於己之事實者，就其事實有舉證之責任。
    民事訴訟法第277條前段定有明文。次按稱買賣者，謂當事
    人約定一方移轉財產權於他方，他方支付價金之契約；當事
    人就標的物及其價金互相同意時，買賣契約即為成立；買受
    人對於出賣人，有交付約定價金及受領標的物之義務；而代
    理人於代理權限內，以本人名義所為之意思表示，直接對本
    人發生效力；前項規定，於應向本人為意思表示，而向其代
    理人為之者，準用之；代理權之授與，應向代理人或向代理
    人對之為代理行為之第三人，以意思表示為之，民法第345
    條、第367條、第103條、第167條分別定有明文。依此，應
    由原告就洪承賦有權以被吿名義向原告訂購系爭燈具，兩造
    間成立系爭買賣契約等節負舉證責任。
　2.原告主張洪承賦為被告實際負責人，其以被吿名義向原告訂
    購系爭燈具乙節，無非係以系爭燈具之交貨單、電子發票、
    系爭本票、報價單、信用限度申請表、LINE對話紀錄等件為
    證（見司促卷第25頁，本院卷第35-49、79、105-108頁）。
    惟查：
　①原告並未提出任何證據證明被吿實際負責人為洪承賦，尚難
    僅憑洪承賦為被吿法定代理人之子之事實，即遽論洪承賦為
    被吿之實際負責人，原告主張洪承賦本得有權對外以被吿名
    義與原告簽約等語，已非無疑。
　②再觀上開交貨單、電子發票、報價單上雖記載客戶名稱或買
    方為「華祥彩色金屬有限公司」、「華祥」，然上開文件均
    為原告自行製作，其上客戶簽收欄或客戶確認回簽欄為「洪
    承賦」或「許正忠」之簽名，均無被吿公司及負責人之印章
    或簽名，亦未檢附被吿授與洪承賦訂購系爭燈具之授權書、
    同意書或代理文件，且部分交貨單之送貨地址非被吿公司登
    記地址，又系爭本票亦為洪承賦以個人名義所簽發，是上揭
    書證不足以證明被吿確有授權洪承賦與原告成立系爭買賣契
    約之事實。原告復主張上開信用限度申請表為洪承賦親自書
    寫，可證洪承賦對外以被吿名義進行報價要約等語，然觀上
    開申請表並無洪承賦之簽名用印，原告此部分主張，亦無可
    憑。再者，前開LINE對話紀錄固為洪承賦與原告承辦人間之
    對話，惟其內容並未提及洪承賦為被吿之代理人或實際負責
    人之情，也不足以做為被吿有授權洪承賦向原告訂購系爭燈
    具之證據。
　③況被吿並未將原告就系爭燈具所開立之前開電子發票，向財
    政部南區國稅局申報扣抵營業稅乙節，有該局110年12月8日
    函文存卷可參（見本院卷第97頁），衡情扣抵營業稅為對被
    吿有利之事項，倘被吿確實有向原告訂購系爭燈具，應無不
    予申報扣抵之理，益徵被吿抗辯系爭燈具為洪承賦個人向原
    告訂購，與被吿無關等語，尚非無據。原告復未再就系爭燈
    具為被吿授權洪承賦向原告所訂購，或洪承賦確實具有代理
    權限等情舉證加以證明，其主張兩造間成立系爭買賣契約，
    即難憑採。
(三)原告就兩造間確實成立系爭買賣契約乙節，並未舉證以實其
    說，業如前述，是原告依照系爭買賣契約請求被吿給付貨款
    220,830元，為無理由，應予駁回。　　
四、綜上所述，原告主張兩造間成立系爭買賣契約，尚屬無據，
    其依系爭買賣契約請求被吿給付貨款220,830元，為無理由
    ，應予駁回。
五、本件為判決基礎之事證已臻明確，兩造其餘攻擊、防禦方法
    及所提之證據，經本院審酌後，認與判決之結果不生影響，
    爰不一一論列，併此敘明。
六、訴訟費用之依據：民事訴訟法第78條。
中　　華　　民　　國　　111 　年　　7 　　月　　4 　　日
                  臺灣臺南地方法院臺南簡易庭
                                  法  官  許育菱
以上正本證明與原本無異。
如不服本判決，應於送達後20日內，向本院提出上訴狀並表明上
訴理由，如於本判決宣示後送達前提起上訴者，應於判決送達後
20日內補提上訴理由書（須附繕本）。
如委任律師提起上訴者，應一併繳納上訴審裁判費。
中　　華　　民　　國　　111 　年　　7 　　月　　12　　日
                                  書記官  顏珊姍  
附表：
編號 出貨日期 訂貨金額 （新臺幣） 應付款日期 1 110年1月19日 25,305元 110年3月19日 2 110年1月22日 223,125元 110年3月22日 3 110年1月22日 26,250元 110年3月22日 4 110年1月27日 64,050元 110年3月27日 5 110年1月27日 2,100元 110年3月27日 合計：340,830元